【裁判字號】    95,訴,1253
【裁判日期】    951227
【裁判案由】    違反槍砲彈藥刀械管制條例
【裁判全文】
臺灣高雄地方法院刑事判決              95年度訴字第1253號
公  訴  人  臺灣高雄地方法院檢察署檢察官
被      告  甲○○
選任辯護人  曾清山  律師
上列被告因違反槍砲彈藥刀械管制條例案件，經檢察官提起公訴
（95年度偵字第5926號），本院判決如下：
    主  文
甲○○未經許可，製造可發射子彈具有殺傷力之改造手槍，未遂
，處有期徒刑年，併科罰金新臺幣玖萬元，罰金如易服勞役，
以新臺幣仟元折算壹日。扣案如附表一、二所示之物，均沒收
。
    犯罪事實
一、甲○○因之前曾與人發生衝突，欲擁槍、彈防身，明知具有
    殺傷力之改造手槍及子彈，係政府公告禁止之違禁品，非經
    主管機關許可，不得製造、持有，竟基於製造具殺傷力之改
    造手槍之犯意，先於民國94年11月間某日，在高雄市○○○
    路46號「允泰玩具」購得如附表一所示之物，嗣向綽號「阿
    昌」之成年男子郭泰宏習得改造槍枝之技術，並另行購買如
    附表二所示之工具，於94年11月間某日，分別以砂輪機磨槍
    身，以銼刀磨銼槍管內阻鐵，並將槍身上固定槍管之套環去
    除，及破壞槍管彈室之部分等方式，在其位於高雄市前鎮區
    鎮川三巷125 號之住處頂樓，著手進行改造手槍2 支，惟因
    技術不佳致均未能改造成具有殺傷力之手槍而未遂。經警持
    本院核發之搜索票，於95年2 月17日13時45分許，搜索甲○
    ○上開住處，並扣得如附表一、二所示之物，始知上情。
二、案經高雄市政府警察局苓雅分局報請臺灣高雄地方法院檢察
    署檢察官偵查起訴。
    理  由
一、訊據被告甲○○固坦承確於上開時、地，為警搜索並扣得如
    附表一、二所示之物等情，惟矢口否認有何製造槍枝之犯行
    ，於本院審理時辯稱：系爭之玩具槍枝及子彈，均為伊自六
    合夜市買來的，伊沒有改造槍枝云云。
二、經查：
  (一)按依刑事訴訟法第198 條、第208 條之規定，所謂鑑定乃指
    於刑事訴訟程序中為取得證據資料而由檢察官或法官指定具
    有特別知識經驗之鑑定人、學校、機關或團體，就特定之事
    物，以其專業知識加以分析、實驗而作判斷，以為偵查或審
    判之參考。故而，不論鑑定人或鑑定機關、學校、團體，均
    應由檢察官或法官視具體個案之需要而為選任，始符合刑事
    訴訟法第198 條、第208 條之規範本旨，否則所為鑑定，仍
    屬於傳聞證據。但對於司法警察機關調查中之案件，或有量
    大或急迫之情形，為因應實務之現實需求，認為當然有鑑定
    之必要者，基於檢察一體原則，得由該管檢察長對於轄區內
    之案件，以事前概括選任鑑定人或囑託鑑定機關（團體）之
    方式，俾便轄區內之司法警察官、司法警察對於調查中之此
    類案件，得即時送請事前已選任之鑑定人或囑託之鑑定機關
    （團體）實施鑑定，有法務部92年9 月1 日法檢字第092003
    5083號可佐。而臺灣高等法院檢察署已概括選任內政部警政
    署刑事警察局為該署轄區司法警察機關調查中案件有關槍彈
    有無殺傷力之鑑定事項之鑑定機關，並將前開指定事項函知
    臺灣高雄地方法院檢察署，有臺灣高等法院檢察署92年9 月
    9 日檢文允字第0921001203號函可參，而臺灣高雄地方法院
    檢察署亦於92年10月23日以雄檢楠文字第0921000294號函將
    前開事項轉知該署轄區內司法警察機關，亦有前開函文可憑
    。依上開說明，卷附內政部警政署刑事警察局95年3 月14日
    刑鑑字第0950027519號槍彈鑑定書，係臺灣高等法院檢察署
    檢察長基於檢察一體原則，事前概括選任內政部警政署刑事
    警察局為「槍彈有無殺傷力之鑑定」之鑑定機關，所為鑑定
    結果，自有證據能力。
  (二)被告上開改造手槍之犯行，迭據被告於警詢、檢察官偵查中
    、本院羈押程序中坦承不諱，並有扣案如附表二所示之工具
    可資佐證，此外，扣案如附表一編號一（槍枝管制編號：00
    00000000號）、二之槍枝、編號三之槍管，經送內政部警政
    署刑事警察局鑑定，前者認係仿COLT廠CALIBER25 型半自動
    手槍製造之槍枝，經檢視，槍管內具阻鐵，無法供發射彈丸
    使用，依現狀，認不具殺傷力，然槍管內阻鐵上具磨銼痕跡
    ；後者（無槍機），認係仿WALTHER 廠PPK/S 型半自動手槍
    製造之槍身，槍身上固定槍管之套環已遭去除；另扣案之2
    支槍管即附表一編號三所示之槍管，研判為仿半自動手槍槍
    管製造之槍管，內具阻鐵，彈室部分均遭破壞等情，有內政
    部警政署刑事警察局95年3 月14日刑鑑字第0950027519 號
    槍彈鑑定書、95年5 月22日刑鑑字第0950067761號函、95年
    9 月18日刑鑑字第0950097882號函在卷可稽，足認上開被告
    之自白，核與事實相符，堪信為真實。
  (三)被告雖於本院準備程序與審判期日，翻異前詞，改以前揭情
    詞置辯，然查，被告於為警查獲當日，在高雄市政府警察局
    苓雅分局製作筆錄時稱：「（問：上述為警查獲之物品你作
    何用途？）都是我自己要改造槍枝所使用之工具及材料。（
    問：你為何要改造槍枝？）因為我被毆打所以想自己改造槍
    枝作為防身之用。（問：你共改造過幾支槍械？）就只有為
    警現場查扣之2 支手槍而已。」等語（見警卷第2 、3 頁）
    ；復於翌日由內勤檢察官複訊時稱：「（問：扣案改造手槍
    成品是何物？）只是模型槍，還沒有更換槍管，並非成品。
    （問：手槍半成品是何物？）是已經壞掉的模型槍。（問：
    你是否有改造過槍枝？）沒有，我買這些工具是想要改造槍
    枝沒錯，但是沒有改造成功，那支半成品就是我改造不成功
    壞掉的，扣案的槍管只是鐵管。（問：為何想要改造槍枝？
    ）因為我之前有與人起衝突被打，所以想改槍防身用，但因
    改造不成，所以後來我就沒有再改了。（問：你改造之技術
    何來？）是我朋友「阿昌」教我的。（問：「阿昌」的真實
    姓名是否為郭泰宏？）是的。」等語（見95年度偵字第5926
    號卷第5 、6 頁）；嗣經檢察官聲請羈押，於同日本院訊問
    時供陳：「（問：對檢察官聲請羈押事實有何意見？）我有
    改造槍枝，但只是一時好奇。（問：扣案工具作何用途？）
    電鑽、砂輪機是我打算用來改造槍枝的。（問：扣案1 把手
    槍是否已改造完畢？）沒有，那是把模型槍，槍管還堵塞的
    。（問：手槍在何時、何地買的？）94年11月份在六合夜市
    手槍模型店買2 支，1 支用砂輪機磨槍身，因不會改造而磨
    壞，1 支是昨天找到的模型槍。（問：為何要改造槍枝？）
    因為之前我與方圓德有糾紛，他曾經打我，我有告他擄人勒
    贖，還在開庭中，我怕他出來找我。（問：誰教你改造方式
    ？）我本來要自己做的才買這些工具，後來是阿昌告訴我這
    些不行，要用CMC 車床去做，我就沒有去改了，他有一位大
    哥在做CMC ，他說要幫我跟他大哥說賣我1 支，1 支2 萬元
    ，子彈1 顆400 元，可是我沒有跟他買。」等語（見本院95
    年度聲羈字第170 號卷第5 、6 頁）。顯見，被告前後供述
    一致，彼此相符；倘被告確無改造槍枝之犯行，何以被告對
    於與何人發生衝突，以致引發犯罪動機？自何人習得改造技
    術，以遂行改造行為？又於何時、何地購買多少支之玩具槍
    ？並如何以扣案工具進行何等之改造，以致損壞槍枝等情，
    均能巨細靡遺、言之鑿鑿？徵諸被告於案發之初，較少顧慮
    後果，其供詞尚不致受事後有無刑事訴追，圖以脫免卸責，
    妄以匿詞掩飾等因素所左右，且犯行一經查獲即被帶往警察
    機關製作筆錄，實際上亦較少深思熟慮以斟酌供詞內容之機
    會；復於檢察官、法官面前均一致陳述明確，其非杜撰之詞
    ，實堪以認定。參以，扣案之槍枝與槍管，均有如前述之改
    造痕跡，有上開槍彈鑑定書、函之鑑定結果在卷可證，核與
    被告所述互核相符；是故，本件被告除於本院審理時空言否
    認之外，尚無其他證據證明其更異之詞與事實相符，被告所
    辯並無改造系爭槍枝之行為，自係臨訟卸責之詞，不足採信
    。
  (四)至被告之辯護人為被告辯護稱：扣案之槍枝係採用ABS 塑料
    所製造，無法改造成具有殺傷力之槍枝，認被告縱有改造行
    為，亦屬不能犯云云（見本院卷第49、95頁）。然查，扣案
    如附表一編號三之金屬管，為仿半自動手槍槍管製造之槍管
    ，已如前述，而改造玩具手槍，只須車通槍管內之阻鐵即可
    ，而玩具手槍之槍管也是可以發射子彈等情，業據鑑定人蕭
    宇廷於本院95年10月18日審理時陳述明確，足認辯護人所述
    系爭金屬管無法改造成具有殺傷力槍枝之槍管乙節，核與實
    情不符，委無足採。
  (五)綜上所述，被告確有改造系爭槍枝之行為，本案事證明確，
    被告犯行洵堪認定。
三、按刑法業經總統於94年2 月2 日，以華總一義字第09400014
    901 號令修正公布，並自95年7 月1 日施行（下稱修正後刑
    法）。又行為後法律有變更者，適用行為時之法律。但行為
    後之法律有利於行為人者，適用最有利於行為人之法律；本
    法總則於其他法律有刑罰或保安處分之規定者，亦適用之，
    修正後刑法第2 條第1 項、第11條前段分別定有明文。次按
    ，新舊刑法關於刑之規定，雖同採從輕主義，係適用最有利
    於行為人之法律，既曰法律，自較刑之範圍為廣，比較時應
    就罪刑有關之共犯、未遂犯、連續犯、牽連犯、結合犯以及
    累犯加重、自首減輕、暨其他法定加減原因、與加減例等一
    切情形，綜其全部之結果，而為比較，再適用有利於行為人
    之法律處斷，最高法院24年上字第4634號判例著有明文。經
    查：
  (一)槍砲彈藥刀械管制條例第8 條第1 項之法定刑中關於併科罰
    金部分，修正前刑法第33條第5 款規定「罰金：1 元以上。
    」，依80年5 月6 日修正前罰金罰鍰提高標準條例第3 條之
    規定，復由司法院、行政院會銜於72年7 月27日發布，自72
    年8 月1 日施行，提高刑法所定罰金數額10倍，並依現行法
    規所定貨幣單位折算新臺幣條例第2 條之規定：「現行法規
    所定金額之貨幣單位為圓、銀元或元者，以新臺幣元之3 倍
    折算之。」，經折算為新臺幣後，則罰金刑之最輕刑度為新
    臺幣30元以上；修正後刑法第33條第5 款規定「罰金：新臺
    幣1 千元以上，以百元計算之。」，經比較新舊法結果，以
    舊法較有利於行為人。
  (二)修正前刑法就一般未遂犯之成立要件及處罰效果，原分定於
    修正前刑法第25條第1 項、第26條前段，修正後刑法將原第
    26條前段之規定，改列為修正後刑法第25條第2 項後段，僅
    涉及條文條項調整，其成立要件及處罰效果則無變更，此部
    份尚無新舊法比較之問題。
  (三)關於罰金易服勞役之折算標準，修正前刑法第42條第2 項前
    段規定：「易服勞役以1 元以上3 元以下折算1 日。」，依
    據修正前罰金罰鍰提高標準條例第2 條前段及現行法規所定
    貨幣單位折算新臺幣條例第2 條之規定，就其原定數額提高
    為100 倍折算1 日，應以銀元300 元折算1 日，經折算為新
    臺幣後，為新臺幣900 元折算1 日，而依修正後刑法第42條
    第3 項前段規定：「易服勞役以新台幣1 千元、2 千元或3
    千元折算1 日。」，經比較修正前後之易服勞役折算標準，
    以新法之規定，較有利於被告。
  (四)刑法第55條關於想像競合犯之規定，於修正後增訂「但不得
    科以較輕罪名所定最輕本刑以下之刑」之但書規定，依最高
    法院95年5 月23日95年第8 次刑事庭會議決議，認此係科刑
    之限制，為法理之明文化，非屬法律之變更，即無法律修正
    比較適用之問題。
  (五)綜上所述，就被告觸犯槍砲彈藥刀械管制條例之罪，而有適
    用刑法總則之規定者，揆諸首揭法律條文及判例意旨，綜合
    比較結果，以適用修正後之法律為有利於被告。
四、核被告甲○○所為，係犯槍砲彈藥刀械管制條例第8 條第5
    項、第1 項之未經許可製造可發射子彈具有殺傷力之改造手
    槍未遂罪。被告以一行為同時改造2 支手槍，均未遂，係一
    行為觸犯數罪名，為想像競合犯，應依刑法第55條從一重處
    斷。被告已著手於製造槍枝行為之實行，僅未發生犯罪之結
    果為未遂，爰依刑法第25條後段之規定，按既遂犯之刑度減
    輕其刑。爰審酌被告犯後猶匿詞狡飾，諸多辯解，供詞反覆
    ，難認已有悔悟之意，本應予以嚴懲，惟被告前未曾受有任
    何刑之宣告，有臺灣高等法院被告前案紀錄表、本院被告院
    內索引卡紀錄表、臺灣高雄地方法院檢察署刑案資料查註紀
    錄表附卷可稽，素行堪認良好，且被告行為時，尚未滿20歲
    ，年輕識淺，法治觀念淡薄，對於社會充斥非法槍枝與槍枝
    氾濫後之危害，認識不清，復參酌被告係受人欺侮，為求自
    保始萌生犯意，並未意圖他項犯罪而為之，犯罪動機尚情有
    可原，仍應給予自新之機會等一切情狀，量處如主文所示之
    刑，並就所處罰金刑部分，諭知易服勞役之折算標準，以示
    懲儆。末按，扣案如附表一編號一、二所示之槍枝，因不具
    殺傷力，尚非槍砲彈藥刀械管制條例所規範之違禁物，故與
    其餘如附表一、二所示之物，均為被告所有供犯本罪所用之
    物，業據被告供陳在卷，爰均依刑法第38條第1 項第2 款之
    規定，予以宣告沒收之；另附表三所示之物，尚無積極證據
    證明與本件製造槍枝之犯行有關，爰不另諭知沒收。
五、公訴意旨另以：被告甲○○因之前曾與人發生衝突，欲擁槍
    、彈防身，明知具有殺傷力之改造子彈，在我國係列管之違
    禁品，非經主管機關許可，不得製造、持有，竟仍於民國93
    年11月前某日（應為94年11月之誤），基於製造具殺傷力之
    改造子彈之犯意，先於高雄市六合夜市購得半成品子彈36顆
    、子彈底火32枚等物，並自備砂輪機1 台、電鑽機1 台、刨
    光機1 台、鑽頭10支、鋼刷2 把、銼刀4 把、鋼珠1 瓶、尖
    嘴鉗2 把、瓦斯火燄噴槍2 支、小型砂輪5 支等工具材料，
    同時向年籍姓名不詳，綽號「阿昌」之成年男子習得改造子
    彈之技術，隨即於93年11月間某日（應為94年11月之誤），
    在其位在高雄市前鎮區鎮川三巷125 號頂樓住處，著手進行
    改造子彈3 顆，惟因技術不佳致未能改造成功具殺傷力之子
    彈而未遂。嗣經警依線報向貴院聲請搜索票，於95年2 月17
    日13時45分許，持搜索票前往甲○○上開住處搜索而查獲上
    情，並扣得砂輪機1 台、電鑽機1 台、刨光機1 台、鑽頭10
    支（應為9 支之誤）、鋼刷2 把、銼刀4 把、鋼珠1 瓶、尖
    嘴鉗2 支、瓦斯火燄噴槍2 支、小型砂輪5 支、改造槍管10
    支、子彈半成品36顆、子彈底火32枚、彈匣2 個、不具殺傷
    力之改造手槍成品1 支、改造手槍半成品1 支、覆進彈簧2
    條、彈匣彈簧1 條、槍枝分解零件圖1 張等物，因認被告涉
    有槍砲彈藥刀械管制條例第12條第5 項、第1 項之未經許可
    製造子彈未遂罪云云。惟查：
  (一)按犯罪事實應依證據認定之，無證據不得認定犯罪事實；又
    不能證明被告犯罪或其行為不罰者，應諭知無罪之判決，刑
    事訴訟法第154 條第2 項第301 條第1 項分別定有明文。
    次按「犯罪事實應依證據認定之，所謂證據，須適於為被告
    犯罪事實之證明者，始得採為斷罪資料。」、「認定犯罪事
    實所憑之證據，雖不以直接證據為限，間接證據亦包括在內
    ；然而無論直接或間接證據，其為訴訟上之證明，須於通常
    一般之人均不致有所懷疑，而得確信其為真實之程度者，始
    得據為有罪之認定」，又認定不利於被告之事實，須依積極
    證據，苟積極證據不足為不利於被告事實之認定時，即應為
    有利於被告之認定，更不必有何有利之證據，最高法院53年
    臺上字第2750號、76年臺上字第4986號、30年上字第816 號
    判例亦分別著有明文可資參照。
  (二)質之鑑定人黃金榮於本院95年11月29日審理時具結證稱：「
    （問：本院95年6 月30日326572號函委請鑑定的3 顆子彈部
    分，是如何鑑定？）是用拆解的方法，2 顆的部分拆解後發
    現裡面沒有底火及火藥，不算完整的子彈，另外1 顆有經過
    試射，沒有擊發，我有將該顆拆解，發現裡面有底火帽，但
    是認定為沒有殺傷力，所謂沒有殺傷力是指我們經實際試射
    ，發現未貫穿參考板，有可能是沒有擊發，有可能是動能不
    足，本案的子彈是無法擊發。（問：該3 顆子彈的外型，市
    售是否可以購得？）在我的鑑定經驗中，這3 顆子彈是屬於
    常見的子彈類型，無法擊發的那顆子彈，市面上可以購得，
    另外2 顆子彈，我不確定，但是也是屬於大量生產的商品。
    （問：那3 顆子彈，是否為合法？）我不確定是否合法，但
    是該3 顆子彈的結構，是屬於大量生產的類型。（問：該3
    顆子彈如何拆解？）這3 顆子彈都是可以以螺旋拆解。（問
    ：這3 顆子彈有無改造的痕跡？）從外觀來看，那二顆沒有
    底火、火藥的子彈，彈頭是另外塞進去的，因為彈頭有磨損
    的痕跡，這樣結構的子彈，是無法擊發的，因為很多玩具店
    都有這樣的子彈，能不能因此就認為是改造子彈，很難說。
    （問：該2 顆沒有底火火藥的子彈，彈殼與彈頭之間有無螺
    紋？）沒有，是直接將彈頭塞進彈殼裡面。（問：另外無法
    擊發的子彈，彈殼與彈頭又是如何？）也是將彈頭塞進彈殼
    的。（問：螺旋部分是在你所稱的子彈何處？）是在彈殼後
    部要裝底火的部分。（問：扣案的2 顆沒有具底火火藥的彈
    殼，有無改造痕跡？）看起來很光滑，應該沒有。（問：僅
    有底火帽的那顆子彈，原本的彈殼就是貫通？）是，有一些
    市售的子彈，就是如此。（問：僅有底火帽的那顆子彈，是
    玩具子彈，或是還沒有改造完成的子彈？）我們只能看現狀
    ，它就是沒有辦法擊發，沒有殺傷力。（問：該裝有底火的
    子彈，如果認定它是改造子彈，其改造痕跡為何？）我們一
    開始鑑定時，並不會把它拆解來看，因為怕會有危險，我們
    依經驗判斷它是玩具彈殼加裝彈頭，會實際試射，發現無法
    擊發，所以認定它不具有殺傷力，基本上我們是著重在殺傷
    力的認定，並不是認定它是否為改造子彈。後來第二次鑑定
    ，因為第一次鑑定無法擊發，所以我才會試著將其拆解，看
    到裡面有一底火帽，我認為加裝一個底火帽，是一個蠻常見
    的現象，因為很多人都會在玩具彈殼加裝底火帽，所以我不
    覺得加裝底火帽，可以充分支持我去認定它是一個改造子彈
    的行為，所以我在鑑定書上沒有直接寫明有無改造痕跡。」
    等語。可知，系爭3 顆子彈均係大量生產下之產物，其中，
    未具底火之2 顆子彈，並無改造痕跡；而具底火之那顆子彈
    ，在市面上即可購得，其結構亦為仿間所常見，而加裝底火
    帽僅係為模擬真槍擊發時之聲響，故以鑑定人之專業知識，
    及對於槍枝之了解，依其鑑定經驗，以客觀情狀判斷，不足
    以支持其認定上開子彈為改造子彈，是以被告有無起訴書所
    指製造子彈之犯行，已乏積極證據足資證明。其次，扣案如
    附表二所示之工具，均非精密機械，尚不足以製造出細膩、
    精巧之螺旋，以供彈殼內部裝入底火之用；又本件亦查無銅
    棒、鉛棒等物品，可資作為大量生產銅質或鉛質子彈之原始
    材料；再者，倘為被告自行大量生產之土造子彈，何以僅有
    2 顆未具底火之子彈扣案？衡情實與情理未盡相符；尚且，
    公訴人復未舉證證明，被告係使用何等工具，俾如何大量生
    產系爭彈殼與彈頭，被告所辯系爭子彈均係一般之空包彈、
    模型彈等語，尚非無稽，堪以採信。
  (三)綜上所述，檢察官所舉證據在客觀上既未達於通常一般之人
    均不致有所懷疑、而得確信被告確曾犯罪之程度，其有合理
    之懷疑存在時，即無從為有罪之確信，此外，復查無其他積
    極證據足認被告有何製造子彈之犯行，本應就此部分諭知無
    罪之判決，惟因公訴意旨認此部分若成立犯罪，與其前開論
    罪科刑之部分具有裁判上一罪之想像競合犯關係，本於審判
    不可分原則，爰不另為無罪之諭知，附此敘明。
據上論斷，應依刑事訴訟法第299 條第1 項前段，槍砲彈藥刀械
管制條例第8 條第5 項、第1 項，刑法第11條前段、第2 條第1
項但書、第55條、第42條第3 項前段、第38條第1 項第2 款，判
決如主文。
中    華    民    國    95    年    12    月    27    日
                  刑事第十一庭  審判長法  官  何秀燕
                                      法  官  林揚奇
                                      法  官  戰諭威
以上正本證明與原本無異。
如不服本判決，應於判決送達後10日內，向本院提出上訴狀。
                                      書記官  董明惠
中    華    民    國    95    年    12    月    27    日
附錄本案論罪科刑法條：
槍砲彈藥刀械管制條例第8 條：
未經許可，製造、販賣或運輸鋼筆槍、瓦斯槍、麻醉槍、獵槍、
空氣槍或第4 條第1 項第1 款所定其他可發射金屬或子彈具有殺
傷力之各式槍砲者，處無期徒刑或5 年以上有期徒刑，併科新臺
幣1 千萬元以下罰金。
未經許可，轉讓、出租或出借前項所列槍枝者，處5 年以上有期
徒刑，併科新臺幣1 千萬元以下罰金。
意圖供自己或他人犯罪之用，而犯前2 項之罪者，處無期徒刑或
7 年以上有期徒刑，併科新臺幣1 千萬元以下罰金。
未經許可，持有、寄藏或意圖販賣而陳列第1 項所列槍枝者，處
3 年以上10年以下有期徒刑，併科新臺幣700 萬元以下罰金。
第1 項至第3 項之未遂犯罰之。
  表一
┌───┬──────────────────┬───┐
│ 編號 │    扣押物品名稱                    │數 量 │
├───┼──────────────────┼───┤
│  一  │改造手槍（槍枝管制編號：0000000000）│1 支  │
├───┼──────────────────┼───┤
│  二  │改造手槍（無槍機）                  │1 支  │
├───┼──────────────────┼───┤
│  三  │槍管（仿半自動手槍槍管製造之槍管，內│2 支  │
│      │具阻鐵）                            │      │
├───┼──────────────────┼───┤
│  四  │槍枝分解零件圖                      │1 張  │
├───┼──────────────────┼───┤
│  五  │      覆進簧                        │2 條  │
├───┼──────────────────┼───┤
│  六  │     彈匣彈簧                       │1 條  │
├───┼──────────────────┼───┤
│  七  │       彈匣                         │2 個  │
└───┴──────────────────┴───┘
附表二
┌───┬───────────┬─────┐
│ 編號 │     扣押物品名稱     │   數量   │
├───┼───────────┼─────┤
│  一  │       砂輪機         │   1 台   │
├───┼───────────┼─────┤
│  二  │        電鑽          │   1 台   │
├───┼───────────┼─────┤
│  三  │       刨光機         │   1 台   │
├───┼───────────┼─────┤
│  四  │        鑽頭          │   9 支   │
├───┼───────────┼─────┤
│  五  │        鋼刷          │   2 把   │
├───┼───────────┼─────┤
│  六  │        銼刀          │   4 把   │
├───┼───────────┼─────┤
│  七  │       尖嘴鉗         │   2 支   │
├───┼───────────┼─────┤
│  八  │     瓦斯火焰噴槍     │   2 支   │
├───┼───────────┼─────┤
│  九  │       小型砂輪       │   5 支   │
└───┴───────────┴─────┘
附件三
┌───┬───────────┬─────┐
│ 編號 │     扣押物品名稱     │   數量   │
├───┼───────────┼─────┤
│  一  │     鋼珠             │   1 瓶   │
├───┼───────────┼─────┤
│  二  │     包裝紙盒         │   1 個   │
├───┼───────────┼─────┤
│  三  │     一般金屬管       │   8 支   │
└───┴───────────┴─────┘


司法院資訊處製作；財團法人民間司法改革基金會備份。
